臺灣基隆地方法院民事裁定
111年度訴字第150號
原      告  羅金瑩    現因案於臺中監獄執行中
上列原告與「臺中監獄刑後治療評估委員總計14人」間損害賠償
事件，本院裁定如下：
    主  文
原告之訴駁回。
訴訟費用由原告負擔。
    理  由
一、按提起民事訴訟，應依民事訴訟法之規定繳納裁判費，並應
    以訴狀表明起訴對象即被告之真實姓名、住所或居所、訴訟
    標的及其原因事實、應受判決事項之聲明，此為法定必備之
    程式。又原告之訴有「起訴不合程式」者，法院應以裁定駁
    回之，但其情形可以補正者，審判長應定期間先命補正。同
    法第249條第1項第6款亦有明定。
二、本件原告主張「臺中監獄刑後治療評估委員總計14人（下稱
    監所評估委員14人）」侵害其人身自由權，乃起訴請求「監
    所評估委員14人『各給付原告新臺幣（下同）149,642元』（
    下稱系爭賠償請求）」，並請求「監所評估委員14人登報道
    歉（下稱系爭道歉請求）」，惟原告既未繳納裁判費，亦未
    依民事訴訟法第244條第1項第1款、第116條第1項第1款規定
    ，以訴狀表明本件起訴對象即「監所評估委員14人」之真實
    姓名，致難認原告起訴業已具備法定之必要程式。基此，本
    院乃於民國111年3月3日，以111年度補字第143號裁定，命
    原告於收受裁定送達後5日內，補正：⑴「監所評估委員14人
    」之姓名、真正住所或居所；⑵系爭賠償請求金額總計2,094
    ,988元（計算式：149,642元×14人＝2,094,988元），應徵第
    一審裁判費21,790元，至於系爭道歉請求，乃非財產權之事
    件（最高法院101年度台抗字第293號、93年度台抗字第440
    號、92年度台抗字第586號裁定意旨參照），依民事訴訟法
    第77條之14規定，應徵第一審裁判費3,000元，故原告應補
    繳第一審裁判費24,790元（計算式：21,790元＋3,000元＝24,
    790元）。倘上開第⑴項或第⑵項之其中一項逾期未補正（即
    被告姓名、住所或第一審裁判費之其中一項逾期未補正），
    即以裁定駁回其訴。詎上開裁定正本於111年3月21日送達原
    告並於同年月31日確定以後，原告逾期迄未補正，有本院送
    達證書、多元化案件繳費狀況查詢清單、繳費資料維護增修
    查詢結果列印紙本、收費答詢表查詢列印紙本在卷足考，是
    其本件起訴不合法定程式，應予裁定駁回。
中　　華　　民　　國　　111 　年　　4 　　月　　11　　日
                  民事庭法  官   王慧惠
以上正本係照原本作成。　　　　　　　　　   
如對本裁定抗告，應於本裁定送達後10日內向本院提出抗告狀，
並繳納抗告裁判費新臺幣1000元，抗告於臺灣高等法院。
中　　華　　民　　國　　111 　年　　4 　　月　　11　　日
                        書記官   姚安儒